【裁判字號】    99,交聲,45
【裁判日期】    990203
【裁判案由】    交管條例聲異
【裁判全文】
臺灣板橋地方法院交通事件裁定          99年度交聲字第45號
原處分機關  交通部公路總局臺北區監理所板橋監理站
異  議  人
即受處分人  乙○○
上列異議人即受處分人因違反道路交通管理處罰條例案件，對於
交通部公路總局臺北區監理所板橋監理站民國98年12月17日板監
裁字第裁41－C00000000 號違反道路交通管理事件裁決書所為之
處分（原舉發通知單案號：臺北縣政府警察局北縣警交大字第C0
0000000 號）聲明異議，本院裁決如下：
    主    文
異議駁回。
    理    由
一、原處分意旨略以：異議人即受處分人乙○○於民國98年2 月
    14日下午3 時20分許，因騎乘車牌號碼JA5—185號重型機車
    ，行經臺北縣樹林市○○路、俊英街口時，因「闖紅燈（左
    轉）」，由臺北縣政府警察局樹林分局三多派出所逕行填掣
    北縣警交大字第C00000000 號舉發違反道路交通管理事件通
    知單對受處分人舉發「闖紅燈（左轉）」之違規，並移送原
    處分機關處理。嗣經原處分機關於98年12月17日依道路交通
    管理處罰條例第第53條第1 項、第63條第1 項第3 款及違反
    道路交通管理事件統一裁罰基準及處理細則第41、43、44、
    67條規定，以板監裁字第裁41－C000 00000號違反道路交通
    管理事件裁決書認定受處分人「駕車行經有燈光號誌管制之
    交岔路口闖紅燈」而裁處罰鍰新臺幣（下同）4,500 元，並
    記違規點數3 點在案。
二、異議意旨略以：伊固不否認有於上開時、地騎乘車牌號碼JA
    5 —185 號重型機車之情，然矢口否認有何違規情事，並辯
    稱：伊所騎乘重機車之前方有1 輛砂石聯結車，為了避免危
    險，伊努力保持安全距離，又伊因視線完全被前面砂石車擋
    住，根本無法看見前方路口燈號，遂跟隨砂石車續行，於左
    轉轉入加油站加油時，卻遭後方追至之警員告知闖紅燈，並
    表示若有異議，可向法院申訴，是本件違規舉發及裁處，實
    難令人甘服，為此聲明異議，請求撤銷原裁決處分云云。
三、按汽車駕駛人，行經有燈光號誌管制之交岔路口闖紅燈者，
    處1,000 元以上5,400 元以下罰鍰，並記違規點數3 點，道
    路交通管理處罰條例第53條第1 項、第63條第1 項第3 款分
    別定有明文。
四、觀諸證人即警員甲○○於本院調查時具結證陳：當天伊係騎
    乘機車執行線上巡邏勤務，雖對於庭上之異議人沒有印象，
    但當天伊有製作工作紀錄簿，並將狀況寫下來，可以確定異
    議人確實有闖紅燈之情況等語明確（見本院98年1 月25日之
    訊問筆錄），另參以臺北縣政府警察局員警工作紀錄簿載道
    ：「警員甲○○於98年2 月14日15時20分許在臺北縣樹林市
    ○○路俊英街口執行205 交通稽查勤務巡邏時，發現有一名
    重機（JA5 —185 ）騎士騎乘山葉銀色重機車闖越新樹路俊
    英街口紅綠燈往新莊方向，並確定已過5 秒多紅燈，警員立
    刻查察欲攔停該重機車，但該車輛駕駛人立刻迴轉，並往俊
    英街2 號加油站方向行駛，警方立刻上前騎車攔停該員」等
    字樣，此有臺北縣政府警察局員警工作紀錄簿影本1 件附卷
    可佐，綜觀上開情詞，堪認異議人確實有闖紅燈之違規情事
    至明。況異議人於本院調查時另辯稱：可能係因當時變換燈
    號造成違規，或者係搶黃燈的情形云云，惟證人甲○○於本
    院調查時亦證述：伊可以確定異議人是變紅燈以後5 秒才通
    過等語明確，是異議人前開辯解，不足為採。
五、至異議人另辯稱：當時被前面砂石車擋住，伊係跟隨砂石車
    前進等語置辯，惟交通號誌之設置係依相關規定為之，衡情
    當會設置於適當清楚之高度，以使駕駛人均能明確觀看號誌
    行駛，是異議人所稱遭砂石車擋住云云，顯屬可疑。再者，
    駕駛車輛行經道路，須依交通號誌行駛，此乃駕駛人所應知
    悉之理，若僅需依前方車輛行動而為駕駛，焉有設置交通號
    誌之必要，是異議人就此所辯，亦不可採。
六、綜上所述，本件異議人違規事證明確，原處分機關依道路交
    通管理處罰條例第53條第1 項等規定，裁處異議人罰鍰4,50
    0 元，核無違誤，異議人之異議為無理由，應予駁回。
七、據上論斷，應依道路交通管理處罰條例第87條第2 項，道路
    交通案件處理辦法第19條，裁定如主文。
中    華    民    國    99    年    2     月    3     日
                  交通法庭  法  官    連  雅  婷
以上正本證明與原本無異。
如不服本裁定應於送達後五日內向本院提出抗告狀。
                            書記官    郭  晉  良
中    華    民    國    99    年    2     月    3     日

司法院資訊處製作；財團法人民間司法改革基金會備份。
